【裁判字號】    99,台抗,245
【裁判日期】    990318
【裁判案由】    強盜聲請具保停止羈押
【裁判全文】
最高法院刑事裁定              九十九年度台抗字第二四五號
抗  告  人  甲○○
上列抗告人因強盜案件，不服台灣高等法院中華民國九十九年二
月六日駁回具保停止羈押聲請之裁定（九十九年度聲更(一)字第四
號），提起抗告，本院裁定如下：
    主  文
抗告駁回。
    理  由
本件原裁定以抗告人甲○○於原審之聲請意旨略稱：抗告人對於
所涉犯罪情節已坦承不諱，犯後態度良好，且抗告人家境貧寒，
母子靠賣魚維生，並無能力遠行，必將隨傳隨到，未有非予羈押
顯難進行追訴、審判或執行之情形；又依第一審判決之認定，抗
告人並非強盜之共同正犯，衡情亦無反覆實施同一犯罪之虞，且
其他共同正犯均未受羈押，則涉案最輕之抗告人，自無羈押之原
因及必要，請准予具保停止羈押等語。然抗告人因犯結夥攜帶兇
器強盜罪，經原審法院認有刑事訴訟法第一百零一條第一項第一
款、第三款之情形，非予羈押，顯難進行審判，自民國九十八年
九月十八日起羈押在案。而抗告人所犯案件業經原審法院判處有
期徒刑七年二月，其犯罪嫌疑自屬重大；所犯復為最輕本刑五年
以上有期徒刑之罪，其羈押原因仍然存在。況且，抗告人已就其
所犯案件提起第三審上訴，為使審判進行及判決確定後執行之順
利，參酌本案情節、對被害法益侵害及危害社會治安程度，顯見
抗告人對法律服從性甚低，且有事實足認其有逃亡之虞，仍有羈
押之必要至明。因認抗告人所請具保停止羈押難以准許而予駁回
等情。經核於法並無不合。抗告人之抗告意旨略稱：(一)抗告人所
犯之罪尚未經有罪判決確定，原裁定徒以抗告人係犯重罪而予羈
押，有違無罪推定原則。(二)抗告人自案發之初即配合調查，並無
逃亡情形；且抗告人家境貧寒，母子靠賣魚維生，亦無足夠金錢
遠行或逃亡，顯無非予羈押即難以進行追訴、審判或執行之情形
。又抗告人並未實行強盜犯罪構成要件之行為，亦無反覆實施同
一犯罪之可能，顯無羈押之必要。(三)原裁定未就抗告人有何湮滅
、偽造、變造證據或勾串共犯或證人之虞為必要之說明，應予撤
銷等語。
惟查：聲請具保停止羈押，除有法律上規定不得駁回者外，准許
與否，法院有自由裁量之權。原裁定就抗告人聲請具保停止羈押
之各項意旨，已逐一敘明何以不足為停止羈押原因之適法理由，
並以抗告人之羈押原因尚未消滅，且仍有羈押之必要，乃駁回抗
告人之聲請，核無理由不備之違法。抗告意旨(二)重執原聲請意旨
，對於原審法院依職權審酌之事項，任意指摘，難認為有理由。
再原審法院係依刑事訴訟法第一百零一條第一項第一款、第三款
羈押抗告人，抗告人有無湮滅、偽造、變造證據或勾串共犯或證
人之虞，自與其羈押之原因無涉。抗告意旨(三)執此指摘原裁定不
當，容有誤會。另抗告人不服原審法院判處其結夥攜帶兇器強盜
罪刑之案件所提起之第三審上訴，業經本院於九十九年三月十一
日判決駁回抗告人之上訴（九十九年度台上字第一五０二號刑事
判決）；抗告人所受有罪判決已告確定，即將移送執行。抗告意
旨(一)所指云云，亦非有據。從而，本件抗告為無理由，應予駁回
。
據上論結，應依刑事訴訟法第四百十二條，裁定如主文。
中    華    民    國  九十九  年    三    月   十八   日
                      最高法院刑事第七庭
                          審判長法官  林  永  茂
                                法官  蘇  振  堂
                                法官  蕭  仰  歸
                                法官  林  立  華
                                法官  陳  世  淙
本件正本證明與原本無異
                                      書  記  官
中    華    民    國  九十九  年    三    月  二十二  日
                                                       s

司法院資訊處製作；財團法人民間司法改革基金會備份。
